

CONTATO

- (91) 99243-6262
- @palhetayuri
- yurirangel@ufpa.br
- github.com/Yuri-Rangel-Rabelo-Palheta

FORMAÇÃO

Mestrado - Computação aplicada

2024 - atualmente

Especialização Computação Forense
2015-2017
CESUPA

Graduação - Engenharia da Computação

2007 - 2014 UFPA

HABILIDADES

- Conhecimento Jurídico
- Lógica de Programação
- Experiencias diversas em TI
- Probo e Resiliente

IDIOMAS

Inglês, Intermediário Espanhol, Intermediário

Yuri Palheta

SOBRE MIM

Meu nome é Yuri Rangel Rabelo Palheta, tenho 33 anos e sou mestrando em Computação Aplicada, Especialista em Computação Forense e Engenheiro da Computação. Procuro de oportunidades de atuação onde eu possa aprender e crescer como profissional na área da segurança computacional e ethical hacking.

EXPERIÊNCIA

UFRA - Belém

2022 - Atualmente

Analista de Desenvolvimento - TAF

Atualmente trabalho com desenvolvimento de sistemas, mais especificamente os sistemas SIG's. Também dou suporte ao usuário e atuo na correção de bugs do sistema.

UFPA - Salinópolis e Tucuruí 2017-2022

Técnico em Tecnologia da Informação - TAE

Trabalhei no desenvolvimento de aplicações e sites para as diversas necessidades do Campus UFPA - Salinópolis e Tucuruí. Auxiliei o Analista de rede e Engenheiros no projeto da Casa de Cultura de Salinópolis. Monitorava e prestava manutenção a rede do Campus. Além do suporte ao usuário e manutenção dos ativos de informática

CURSOS E CERTIFICADOS

Hacker Ético Profissional com Kali Linux

TESTE DE INVASÃO DE APLICAÇÕES WEB (EAD)

Fundamentos de Ethical Hacking: curso prático

Introdução à Segurança de Redes

Arquitetura e Protocolos de Rede TCP-IP

O curso completo de banco de dados e SQL, sem mistérios!

GESTÃO DE CONTAINERS COM DOCKER (EAD)

Curso de Python

Análise de Dados em Linguagem R

Learning with Python

eMAG Desenvolvedor

eMAG Conteudista

Curso Web Moderno Completo com JavaScript + Projetos

EXPERIÊNCIA

UFPA - Belém

2014-2015

Bolsista - FDB

Em 2014, fui contratado como bolsista no Laboratório de Modelagem Hidroclimático da Amazônia da UFPA, onde tive contato com a manutenção dos servidores e do cluster do projeto da Fundação Amazônica de Defesa da Biosfera - FDB, auxiliei na recuperação de dados e prestei suporte técnico para os usuário do laboratório e dos servidores.

UFPA - Belém

2012-2013

Bolsista - PPGTPC

Em 2012, tornei-me bolsista no Programa de Pós-Graduação de Psicologia da UFPA, no qual realizei serviços de manutenção de computadores e atendimento aos usuários e manutenção de rede, além de desenvolver, administrar e dar suporte ao site do programa de pós-graduação.

UFPA - Belém

2009-2010

Estagiário - CTIC

Em 2009, fui estagiário no Centro de Tecnologia da Informação e Comunicação (CTIC) da Universidade Federal do Pará - UFPA, realizando trabalhos de manutenção de computadores e auxiliando os professores e alunos nas necessidades com os ativos de tecnologia da informação e auxiliei no funcionamento de um dos laboratórios do órgão.